# 请教陈老师关于以农产品折价支付租金的会计处理

提问人：风 生水起 时间：2023-02-14 12:32:18
A公司租赁农民土地，用于厂房建设，租赁期 10 年，享有续租的优先权。在计算每年的租金时规定：按现有土地出产量如小麦 1000 斤/亩，按当年国家规定的农产品收购价格计算当年的租金，如果当年国家没有公布收购价格，以上年度价格为准。同时一次性支付农民青苗补偿费。我的理解，该项租赁价格实际存在固定付款额的成分（即合同签订当年的收购价格，如签订时没有当年的价格，就取上年的价格），应按约定产量*签订时的价格+青苗补偿费计算使用权资产和租赁负债。后续年度收购价格的变动部分一次性进损益。不知道这个判断对不对，请陈老师指点。

回答人：chenyiwei
可以这样理解。也可以将后续依据小麦价格相应变动的租金视为取决于指数或比率的可变租赁付款额。